臺灣新竹地方法院刑事宣示判決筆錄　　　 94年度訴字第289號
公　訴　人　臺灣新竹地方法院檢察署檢察官
被　　　告　乙○○
指定辯護人　本院公設辯護人甲○○
上列被告因違反毒品危害防制條例案件，檢察官提起公訴（九十
三年度毒偵字第一二００、一五二八號）及移送併案審理（臺灣
新竹地方法院檢察署九十四年度毒偵字第五七號、臺灣桃園地方
法院檢察署九十四年度毒偵字第五二六八號）後，聲請改依協商
程序而為判決，本院於中華民國九十四年十二月十四日下午五時
在本院刑事第八法庭宣示判決，出席職員如下：
　　　　　　　　　　　　法　官　汪銘欽
法官起立朗讀判決主文、犯罪事實要旨、處罰條文、附記事項及
告以上訴限制、期間並提出上訴狀之法院，且諭知記載其內容：
一、主  文：
　　乙○○連續施用第一級毒品，處有期徒刑捌月。第一級毒品
　  海洛因壹拾小包（其中伍小包合計淨重柒點貳捌公克，純
    質淨重壹點壹公克，空包裝重壹點玖公克；另捌小包合
    計毛重共貳拾柒點伍公克）、殘餘第一級毒品海洛因之殘渣
    袋伍只，均沒收銷燬之。吸管貳支、電子磅秤壹個，均沒收
    ；又連續施用第二級毒品，處有期徒刑伍月。第二級毒品安
　　非他命陸小包（其中肆小包毛重共伍拾點陸捌公克，驗餘總
　  淨重壹拾柒點肆壹公克；另貳小包毛重共零點陸公克），沒
    收銷燬之。吸管貳支、電子磅秤壹個，均沒收。又連續持有
    第二級毒品，處有期徒刑肆月。第二級毒品大麻煙草肆包（
    其中壹包淨重零點壹捌公克，空包裝重零點伍玖公克；另
    包淨重共壹拾柒點陸陸公克，空包裝總重貳點伍柒公克），
    沒收銷燬之。應執行有期徒刑壹年貳月。第一級毒品海洛因
    壹拾小包（其中伍小包合計淨重柒點貳捌公克，純質淨重
　　壹點壹公克，空包裝重壹點玖公克；另捌小包合計毛重
  　共貳拾柒點伍公克）、殘餘第一級毒品海洛因之殘渣袋伍只
    、第二級毒品安非他命陸小包（其中肆小包毛重共伍拾點陸
　　捌公克，驗餘總淨重壹拾柒點肆壹公克；另貳小包毛重共零
  　點陸公克）、第二級毒品大麻煙草肆包（其中壹包淨重零點
    壹捌公克，空包裝重零點伍玖公克；另包淨重共壹拾柒點
    陸陸公克，空包裝總重貳點伍柒公克），沒收銷燬之。吸管
    貳支、電子磅秤壹個，均沒收。
二、犯罪事實要旨：
（一）乙○○曾於民國八十六年間因違反麻醉藥品管理條例、槍
      砲彈藥刀械管制條例等案件，經本院以八十六年度訴字第
      四八四號判決分別判處有期徒刑四月、五月確定；又於八
      十六年間因違反麻醉藥品管理條例案件，經臺灣高等法院
　　　以八十六年度上訴字第六四八九號判決判處有期徒刑七年
  　　確定；再於八十六年間因搶奪案件，經本院以八十七年度
    　訴字第一六三號判決判處有期徒刑十月確定；嗣前開三案
　　　件，復經本院以八十八年度聲字第二０三號裁定定應執行
  　　刑為有期徒刑八年六月確定；又於八十七年間因竊盜案件
    　，經本院以八十七年度易字第一四一八號判決判處有期徒
      刑一年確定，嗣經接續執行，原應於九十七年三月十二日
      始縮短刑期執行完畢，惟甫於九十三年二月五日因縮短刑
      期假釋出監，旋再經撤銷假釋執行殘刑（故不構成累犯）
      。
（二）乙○○曾於八十七年間因施用毒品案件，經本院以八十七
      年度毒聲字第八三０號裁定送勒戒處所觀察、勒戒後，認
　　　有繼續施用毒品傾向，乃經臺灣新竹地方法院檢察署檢察
  　　官聲請本院以八十七年度毒聲字第一一０三號裁定令入戒
    　治處所施以強制戒治一年，嗣其強制戒治執行滿三月後，
      經戒治處所認無繼續戒治之必要，乃報由檢察官聲請本院
      以八十八年度毒聲字第一五一六號裁定停止戒治，所餘戒
      治期間付保護管束，迄至八十九年三月二十八日保護管束
      期滿，未經撤銷，視為強制戒治期滿，乃經臺灣新竹地方
      法院檢察署檢察官於八十九年五月十日以八十九年度戒毒
      偵字第三九號為不起訴處分確定。
（三）乙○○仍不知悔改，復於前開違反毒品危害防制條例案件
      強制戒治執行完畢釋放後之五年內，再分別基於施用第一
      、二級毒品及持有第二級毒品大麻之概括犯意，自九十三
      年十月初起至九十四年九月八日止，連續在新竹縣、市不
      特定公共廁所及不特定處所等處，先後非法施用第一級毒
      品海洛因多次；另自九十三年十月初起至九十四年九月九
      日止，亦連續在新竹縣、市不特定公共廁所及不特定處所
      等處，先後非法施用第二級毒品安非他命多次。嗣先後四
      次為警查獲如下：
    (1)於九十三年十月十三日晚上九時三十分許，在新竹市○○
      路○段五七四巷三二號為警查獲，並扣得其持有之第一級
      毒品海洛因五小包（合計淨重７．２８公克，純度１７．
      ９５％，純質淨重１．３１公克，空包裝重１．３９公克
      ）、第二級毒品安非他命四小包（毛重共５０．６８公克
      ，總淨重１７．４９公克，鑑驗用罄０．０８公克，總餘
      淨重１７．４１公克）、第二級毒品大麻煙草一小包（淨
      重０．１８公克，空包裝重０．５９公克）、殘餘第一級
      毒品海洛因之殘渣袋五只及其所有供施用第一、二級毒品
      海洛因、安非他命犯罪所用之吸管二支、其所有供施用第
      一、二級毒品海洛因、安非他命而購買第一、二毒海洛因
      、安非他命秤重之電子磅秤一個（參九十三年度毒偵字第
      一二００號）。
    (2)再於九十三年十一月十七日（起訴書誤載為同年月十八日
      ）下午三時四十五分，在臺灣新竹地方法院檢察署觀護人
      執行保護管束時採檢尿液送驗查獲（參九十三年度毒偵字
      第一五二八號）。
　　(3)復於九十三年十二月二十八日晚上十一時三十分許，在新
　　　竹市○○路六三四巷口為警查獲（參九十四年度毒偵字第
　　　五七號）。
　　(4)又於九十四年九月九日凌晨五時九分許，在國道二號高速
　　　公路西向十四公里處為警查獲，並扣得其持有之第一級毒
　　　品海洛因八小包（合計毛重共２７．５公克）、第二級毒
  　　品安非他命二小包（毛重共０．６公克）及逾持有第二級
    　毒品加重其刑之數量標準（即除去包裝後之淨重十公克標
      準）之第二級毒品大麻煙草三包（淨重共１７．６６公克
      ，空包裝總重２．５７公克）。
三、處罰條文：
　　毒品危害防制條例第十條第一、二項、第十一條第二、四項
  　。
四、附記事項：
　　被告乙○○於九十三年十二月二十八日晚上十一時三十分許
　  ，在新竹市○○路六三四巷口為警查獲時（參九十四年度毒
    偵字第五七號），經扣得其咖啡色背包內持有第一級毒品海
　  洛因八小包（合計淨重１３．６５公克，純度２１．５９％
    ，純質淨重２．９５公克，空包裝重３．２公克）、第二級
　  毒品安非他命四小包（毛重共４２．３８公克，含包裝毛重
    共４８．８１公克，鑑驗用罄淨重０．０８公克）、第二級
    毒品大麻煙草五小包（總重６５．５７公克，空包裝重６．
    ４４公克）、分裝袋二十五只、電子磅秤一個、現金新臺幣
　  一萬一千五百元），惟上開扣押物均係同案被查獲之同案被
    告陳玉芬所有，而交付被告乙○○寄藏持有，此業據被告乙
    ○○供述在卷，核與偵查中之同案被告陳玉芬於警訊、偵查
    中供述之情節相符。據此，上開扣押物既非被告所有，且扣
    案之毒品亦非被告供施用之用，且係因寄藏而持有，顯係被
    告另行起意受寄藏而持有，即與本案所犯上開三罪名各均無
    裁判上一罪關係可言，應與本案起訴之各罪名分論併罰，又
    此部分既未經起訴，且與起訴部分又無裁判上一罪關係，自
    非起訴效力範圍所及，本院無從併予審理，應由檢察官另行
    依法偵處，附此敘明。
五、協商判決除有刑事訴訟法第四百五十四條之四第一項第一款
    於本訊問程序終結前，被告撤銷協商合意或檢察官撤回協商
    聲請者；第二款被告協商之意思非出於自由意志者；第四款
    被告所犯之罪非第四百五十五條之二第一項所定得以協商判
    決者；第六款被告有其他較重之裁判上一罪之犯罪事實者；
    第七款法院認應諭知免刑或免訴、不受理者情形之一，及違
    反同條第二項「法院應於協商合意範圍內為判決；法院為協
    商判決所科之刑，以宣告緩刑或二年以下有期徒刑、拘役或
    罰金為限」之規定者外，檢察官與被告均不得上訴。
六、如有前項得上訴之情形，得自收受宣示判決筆錄送達之日起
    十日內，向本院提出上訴書狀，上訴於第二審法院。
中　　華　　民　　國　九十四　年　　十二　月　　十四　日
                        　　　臺灣新竹地方法院刑事第三庭
                                書 記 官  　鄭　敏　郎
                                法　　官    汪　銘　欽
以上正本證明與原本無異。
中　　華　　民　　國　九十四　年　　十二　月　　十四　日
                                書 記 官  　鄭　敏　郎
附錄本案論罪科刑法條全文：
毒品危害防制條例第十條第一項
施用第一級毒品者，處六月以上五年以下有期徒刑。
毒品危害防制條例第十條第二項
施用第二級毒品者，處三年以下有期徒刑。
毒品危害防制條例第十一條第二項
持有第二級毒品者，處二年以下有期徒刑、拘役或新臺幣三萬元
以下罰金。
毒品危害防制條例第十一條第四項
持有毒品達一定數量者，加重其刑至二分之一，其標準由行政院
定之。
行政院發布「轉讓持有毒品加重其刑之數量標準」第二條第一項
第二款：
轉讓、持有毒品達一定數量者，加重其刑至二分之一，其標準如
下：
一、第二級毒品：淨重達十公克以上。
行政院發布「轉讓持有毒品加重其刑之數量標準」第二條第二項
：
前項所稱淨重，指除去包裝後之毒品重量。
